臺灣桃園地方法院刑事判決
111年度訴字第107號
聲  請  人  臺灣桃園地方檢察署檢察官
被      告  曾廷澔


            馬曉鈴


上列被告因傷害案件，經檢察官聲請以簡易判決處刑（109年度
調偵字第1952號），本院認不宜以簡易判決處刑（109年度壢簡
字第2357號），改依通常程序審理，判決如下：
    主  文
本件公訴不受理。
    理  由
一、按檢察官聲請以簡易判決處刑之案件，經法院認為有刑事訴
    訟法第451條之1第4項但書之情形者，應適用通常程序審判
    之，刑事訴訟法第452條定有明文。經查，本件被告曾廷澔
    、馬曉鈴被訴傷害案件，本院於審理後，認有刑事訴訟法第
    451條之1第4項但書第3款之情形，揆諸前揭規定，應適用通
    常程序審判之，先予敘明。
二、本件聲請簡易判決處刑要旨：略如附表一所示。　
三、本件應為不受理判決：
　㈠按告訴乃論之罪，告訴人於第一審言詞辯論終結前，得撤回
    其告訴；其告訴經撤回者，法院應諭知不受理之判決；並得
    不經言詞辯論為之；刑事訴訟法第238 條第1 項、第303 條
    第3 款、第307 條分別定有明文。
　㈡本件被告曾廷澔、馬曉鈴均因傷害案件，經檢察官聲請簡易
    判決處刑，認被告曾廷澔、馬曉鈴係犯刑法第277 條第1 項
    之傷害罪，依同法第287 條前段之規定，須告訴乃論。
　㈢告訴人馬曉鈴、曾廷澔均表示撤回本件傷害告訴，有附表二
    所示資料在卷可佐。
　㈣本件爰不經言詞辯論，逕行諭知不受理之判決。
四、據上論斷，應依刑事訴訟法第452 條、第303 條第3 款、第
    307 條，判決如主文。
本案經檢察官楊挺宏聲請簡易判決處刑。 　　
中　　華　　民　　國　　111 　年　　1 　　月　　24　　日
                  刑事第一庭    審判長法　官  鄭吉雄
　　　　　　　　　                    法  官  林述亨
　　　　　　　　　                    法  官  潘曉萱　
以上正本證明與原本無異。
如不服本判決應於收受判決後20日內向本院提出上訴書狀，並應
敘述具體理由。其未敘述上訴理由者，應於上訴期間屆滿後20日
內向本院補提理由書(均須按他造當事人之人數附繕本)「切勿逕
送上級法院」。 
　　　　　　　　　　　　　　          書記官　黃宜貞
中　　華　　民　　國　　111 　年　　1 　　月　　24　　日
附表一
編號 聲請簡易判決處刑所載之犯罪事實 被告被訴罪名   1 被告曾廷澔於民國109年6月13日下午5時許，在桃園市○○區○○○路000號環東市場，因騎乘機車至人行道上而與被告馬曉鈴起爭執，被告曾廷澔、馬曉鈴竟各自基於傷害他人身體之犯意，被告馬曉鈴先徒手打曾廷澔1巴掌，被告曾廷澔即持安全帽毆打馬曉鈴頭部，致被告馬曉鈴受有頭部挫傷併皮下血腫等傷勢；被告曾廷澔則受有左臉頰挫傷、口腔開放性傷口等傷勢。 被告曾廷澔、馬曉鈴均涉犯刑法第277 條第1 項之傷害罪嫌。 
附表二
編號 證據名稱 卷頁   1 本院訊問筆錄1份 本院109年度壢簡字第2357號卷 第165頁至第167頁   2 調解筆錄1份 本院109年度壢簡字第2357號卷 第173頁至第174頁   3  告訴人曾廷澔之刑事撤回告訴狀 本院109年度壢簡字第2357號卷 第169頁   4 告訴人馬曉鈴之刑事撤回告訴狀 本院109年度壢簡字第2357號卷 第171頁